臺灣嘉義地方法院刑事裁定
111年度聲字第271號
聲  請  人  臺灣嘉義地方檢察署檢察官
受  刑  人  黃玉如





上列聲請人因受刑人數罪併罰有二裁判以上，聲請定其應執行之
刑（111年度執字第772號），本院裁定如下：
    主  文
黃玉如所犯如附表所示之罪，所處如附表所示之刑，應執行有期
徒刑壹年陸月。
    理  由
一、聲請意旨略以：受刑人黃玉如因犯詐欺案件，先後經判決確
    定如附表，應依刑法第53條、第51條第5款定其應執行之刑
    ，爰依刑事訴訟法第477條第1項聲請裁定等語。
二、數罪併罰，分別宣告其罪之刑，如宣告多數有期徒刑者，於
    各刑中之最長期以上，各刑合併之刑期以下，定其刑期，但
    不得逾30年，刑法第51條第5 款分別定有明文。又裁判確定
    前犯數罪者，併合處罰之。但有下列情形之一者，不在此限
    ：㈠得易科罰金之罪與不得易科罰金之罪。㈡得易科罰金之罪
    與不得易服社會勞動之罪。㈢得易服社會勞動之罪與不得易
    科罰金之罪。㈣得易服社會勞動之罪與不得易服社會勞動之
    罪。前項但書情形，受刑人請求檢察官聲請定應執行刑者，
    依第51條規定定之，刑法第50條亦定有明文。又數罪併罰中
    之一罪，依刑法規定得易科罰金，若因與不得易科罰金之他
    罪，併合處罰結果而不得易科罰金時，原可易科部分所處之
    刑，自亦無庸為易科折算標準之記載（司法院院字第2702號
    解釋、司法院大法官釋字第144號解釋及第679號解釋理由書
    意旨可資參照）。再法律上屬於自由裁量之事項，有其外部
    性界限及內部性界限，並非概無拘束。依據法律之具體規定
    ，法院應在其範圍選擇為適當之裁判者，為外部性界限；而
    法院為裁判時，應考量法律之目的，及法律秩序之理念所在
    者，為內部性界限。法院為裁判時，二者均不得有所逾越（
    最高法院80年度台非字第473號判決意旨參照）。是以數罪
    併罰，有二裁判以上，定其應執行之刑時固屬法院自由裁量
    事項，然仍應受前揭外部性界限及內部性界限之拘束。
三、受刑人黃玉如所犯如附表所示之罪，雖符合刑法第50 條第1
    項前段裁判確定前犯數罪之情形，惟其中附表編號１所示之
    罪，係得易科罰金之罪，附表編號２至４所示之罪，係不得易
    科罰金之罪，即符合刑法第50條第1 項但書例外不得併合處
    罰之情形，依同條第2項之規定應由受刑人請求檢察官聲請
    定應執行刑。而本件係受刑人請求檢察官向法院聲請定應執
    行刑，有臺灣嘉義地方檢察署刑法第50條第1項但書案件是
    否請求定應執行刑調查表附卷可憑。揆諸上開規定，前揭得
    易科罰金之罪與不得易科罰金之罪，自得併合處罰。惟所犯
    附表中就得易科罰金之罪與不得易科罰金之罪合併處罰結果
    ，亦已不得易科罰金。
四、受刑人所犯如附表編號２至４所示案件，前經本院以110年度
    金訴緝字第10號判決定應執行有期徒刑1年5月確定，此有該
    判決書及臺灣高等法院被告前案紀錄表可稽。是本院定應執
    行刑，除不得逾越刑法第51條第5款所定法律之外部界限，
    即不得重於附表所示各罪加計之總和外，亦應受內部界限之
    拘束，即不得逾1年8月。
五、聲請人聲請就受刑人所犯附表所示之各罪定其應執行刑，經
    核與首揭法條規定尚無不合，爰參酌受刑人表示「希望可以
    定輕一點」之意見及歷次犯罪情節、所生危害等一切情狀，
    定其應執行刑如主文所示。
六、依刑事訴訟法第477條第1項，刑法第50條、第53條、第51條
    第5 款，裁定如主文。
中　　華　　民　　國　　111 　年　　4 　　月　　29　　日
                  刑事第八庭  法　官　盧伯璋
上列正本證明與原本無異。
如不服本裁定，應於裁定送達後5日內向本院提出抗告狀（應附
繕本）。　　　　　　　　　
中　　華　　民　　國　　111 　年　　4 　　月　　29　　日
                              書記官  曹瓊文
附表：
編　　　　　號       １       ２       ３ 罪　　　　　名  詐欺取財罪 加重詐欺取財罪 加重詐欺取財罪 宣　　告　　刑  有期徒刑3月 有期徒刑1年2月 有期徒刑1年1月 犯　罪　日　期  110年9月15日前某日 109年06月30日 109年07月01日 偵查(自訴)機關年　度　案　號  雲林地檢110年度偵緝字第155號 嘉義地檢109年度偵字第9896號 嘉義地檢109年度偵字第9896號 最後事實審 法　　院 雲林地院 嘉義地院 嘉義地院  案　　號 110年度六簡字第230號 110年度金訴緝字第10號 110年度金訴緝字第10號  判決日期 110年09月15日 111年01月25日 111年01月25日 確定判決 法　　院 雲林地院 嘉義地院 嘉義地院  案　　號 110年度六簡字第230號 110年度金訴緝字第10號 110年度金訴緝字第10號  確定日期 110年11月01日 111年03月01日 111年03月01日 備註  ①雲林地檢110年度執字第2555號 ②已執行完畢 ①嘉義地檢111年度執字第772號 ②附表編號２至４已經本院以110年度金訴緝字第10號判決定應執行有期徒刑1年5月確定  

編　　　　　號       ４ 罪　　　　　名  加重詐欺取財罪 宣　　告　　刑  有期徒刑1年1月 犯　罪　日　期  109年07月01日 偵查(自訴)機關年　度　案　號  嘉義地檢109年度偵字第9896號 最後事實審 法　　院 嘉義地院  案　　號 110年度金訴緝字第10號  判決日期 111年01月25日 確定判決 法　　院 嘉義地院  案　　號 110年度金訴緝字第10號  確定日期 111年03月01日  備註  ①嘉義地檢111年度執字第772號 ②附表編號２至４已經本院以110年度金訴緝字第10號判決定應執行有期徒刑1年5月確定